{"present": {"1 Singular": {"Affirmative": "l\u00e9imim", "Question": "an l\u00e9imim?", "Negative": "n\u00ed l\u00e9imim"}, "2 Singular": {"Affirmative": "l\u00e9imeann t\u00fa", "Question": "an l\u00e9imeann t\u00fa?", "Negative": "n\u00ed l\u00e9imeann t\u00fa"}, "3 Singular": {"Male": {"Affirmative": "l\u00e9imeann s\u00e9", "Question": "an l\u00e9imeann s\u00e9?", "Negative": "n\u00ed l\u00e9imeann s\u00e9"}, "Female": {"Affirmative": "l\u00e9imeann s\u00ed", "Question": "an l\u00e9imeann s\u00ed?", "Negative": "n\u00ed l\u00e9imeann s\u00ed"}}, "1 Plural": {"Compressed": {"Affirmative": "l\u00e9imimid", "Question": "an l\u00e9imimid?", "Negative": "n\u00ed l\u00e9imimid"}, "Extended": {"Affirmative": "l\u00e9imeann muid", "Question": "an l\u00e9imeann muid?", "Negative": "n\u00ed l\u00e9imeann muid"}}, "2 Plural": {"Affirmative": "l\u00e9imeann sibh", "Question": "an l\u00e9imeann sibh?", "Negative": "n\u00ed l\u00e9imeann sibh"}, "3 Plural": {"Affirmative": "l\u00e9imeann siad", "Question": "an l\u00e9imeann siad?", "Negative": "n\u00ed l\u00e9imeann siad"}, "Passive": {"Affirmative": "l\u00e9imtear", "Question": "an l\u00e9imtear?", "Negative": "n\u00ed l\u00e9imtear"}}, "future": {"1 Singular": {"Affirmative": "l\u00e9imfidh m\u00e9", "Question": "an l\u00e9imfidh m\u00e9?", "Negative": "n\u00ed l\u00e9imfidh m\u00e9"}, "2 Singular": {"Affirmative": "l\u00e9imfidh t\u00fa", "Question": "an l\u00e9imfidh t\u00fa?", "Negative": "n\u00ed l\u00e9imfidh t\u00fa"}, "3 Singular": {"Male": {"Affirmative": "l\u00e9imfidh s\u00e9", "Question": "an l\u00e9imfidh s\u00e9?", "Negative": "n\u00ed l\u00e9imfidh s\u00e9"}, "Female": {"Affirmative": "l\u00e9imfidh s\u00ed", "Question": "an l\u00e9imfidh s\u00ed?", "Negative": "n\u00ed l\u00e9imfidh s\u00ed"}}, "1 Plural": {"Compressed": {"Affirmative": "l\u00e9imfimid", "Question": "an l\u00e9imfimid?", "Negative": "n\u00ed l\u00e9imfimid"}, "Extended": {"Affirmative": "l\u00e9imfidh muid", "Question": "an l\u00e9imfidh muid?", "Negative": "n\u00ed l\u00e9imfidh muid"}}, "2 Plural": {"Affirmative": "l\u00e9imfidh sibh", "Question": "an l\u00e9imfidh sibh?", "Negative": "n\u00ed l\u00e9imfidh sibh"}, "3 Plural": {"Affirmative": "l\u00e9imfidh siad", "Question": "an l\u00e9imfidh siad?", "Negative": "n\u00ed l\u00e9imfidh siad"}, "Passive": {"Affirmative": "l\u00e9imfear", "Question": "an l\u00e9imfear?", "Negative": "n\u00ed l\u00e9imfear"}}, "past": {"1 Singular": {"Affirmative": "l\u00e9im m\u00e9", "Question": "ar l\u00e9im m\u00e9?", "Negative": "n\u00edor l\u00e9im m\u00e9"}, "2 Singular": {"Affirmative": "l\u00e9im t\u00fa", "Question": "ar l\u00e9im t\u00fa?", "Negative": "n\u00edor l\u00e9im t\u00fa"}, "3 Singular": {"Male": {"Affirmative": "l\u00e9im s\u00e9", "Question": "ar l\u00e9im s\u00e9?", "Negative": "n\u00edor l\u00e9im s\u00e9"}, "Female": {"Affirmative": "l\u00e9im s\u00ed", "Question": "ar l\u00e9im s\u00ed?", "Negative": "n\u00edor l\u00e9im s\u00ed"}}, "1 Plural": {"Compressed": {"Affirmative": "l\u00e9imeamar", "Question": "ar l\u00e9imeamar?", "Negative": "n\u00edor l\u00e9imeamar"}, "Extended": {"Affirmative": "l\u00e9im muid", "Question": "ar l\u00e9im muid?", "Negative": "n\u00edor l\u00e9im muid"}}, "2 Plural": {"Affirmative": "l\u00e9im sibh", "Question": "ar l\u00e9im sibh?", "Negative": "n\u00edor l\u00e9im sibh"}, "3 Plural": {"Compressed": {"Affirmative": "l\u00e9im siad", "Question": "ar l\u00e9im siad?", "Negative": "n\u00edor l\u00e9im siad"}, "Extended": {"Affirmative": "l\u00e9imeadar", "Question": "ar l\u00e9imeadar?", "Negative": "n\u00edor l\u00e9imeadar"}}, "Passive": {"Affirmative": "l\u00e9imeadh", "Question": "ar l\u00e9imeadh?", "Negative": "n\u00edor l\u00e9imeadh"}}, "condi": {"1 Singular": {"Affirmative": "l\u00e9imfinn", "Question": "an l\u00e9imfinn?", "Negative": "n\u00ed l\u00e9imfinn"}, "2 Singular": {"Affirmative": "l\u00e9imfe\u00e1", "Question": "an l\u00e9imfe\u00e1?", "Negative": "n\u00ed l\u00e9imfe\u00e1"}, "3 Singular": {"Male": {"Affirmative": "l\u00e9imfeadh s\u00e9", "Question": "an l\u00e9imfeadh s\u00e9?", "Negative": "n\u00ed l\u00e9imfeadh s\u00e9"}, "Female": {"Affirmative": "l\u00e9imfeadh s\u00ed", "Question": "an l\u00e9imfeadh s\u00ed?", "Negative": "n\u00ed l\u00e9imfeadh s\u00ed"}}, "1 Plural": {"Compressed": {"Affirmative": "l\u00e9imfimis", "Question": "an l\u00e9imfimis?", "Negative": "n\u00ed l\u00e9imfimis"}, "Extended": {"Affirmative": "l\u00e9imfeadh muid", "Question": "an l\u00e9imfeadh muid?", "Negative": "n\u00ed l\u00e9imfeadh muid"}}, "2 Plural": {"Affirmative": "l\u00e9imfeadh sibh", "Question": "an l\u00e9imfeadh sibh?", "Negative": "n\u00ed l\u00e9imfeadh sibh"}, "3 Plural": {"Compressed": {"Affirmative": "l\u00e9imfid\u00eds", "Question": "an l\u00e9imfid\u00eds?", "Negative": "n\u00ed l\u00e9imfid\u00eds"}, "Extended": {"Affirmative": "l\u00e9imfeadh siad", "Question": "an l\u00e9imfeadh siad?", "Negative": "n\u00ed l\u00e9imfeadh siad"}}, "Passive": {"Affirmative": "l\u00e9imf\u00ed", "Question": "an l\u00e9imf\u00ed?", "Negative": "n\u00ed l\u00e9imf\u00ed"}}, "imper": {"1 Singular": {"Affirmative": "l\u00e9imim!", "Negative": "n\u00e1 l\u00e9imim!"}, "2 Singular": {"Affirmative": "l\u00e9im!", "Negative": "n\u00e1 l\u00e9im!"}, "3 Singular": {"Male": {"Affirmative": "l\u00e9imeadh s\u00e9!", "Negative": "n\u00e1 l\u00e9imeadh s\u00e9!"}, "Female": {"Affirmative": "l\u00e9imeadh s\u00ed!", "Negative": "n\u00e1 l\u00e9imeadh s\u00ed!"}}, "1 Plural": {"Compressed": {"Affirmative": "l\u00e9imimis!", "Negative": "n\u00e1 l\u00e9imimis!"}, "Extended": {"Affirmative": "l\u00e9imeadh muid!", "Negative": "n\u00e1 l\u00e9imeadh muid!"}}, "2 Plural": {"Affirmative": "l\u00e9imig\u00ed!", "Negative": "n\u00e1 l\u00e9imig\u00ed!"}, "3 Plural": {"Compressed": {"Affirmative": "l\u00e9imid\u00eds!", "Negative": "n\u00e1 l\u00e9imid\u00eds!"}, "Extended": {"Affirmative": "l\u00e9imeadh siad!", "Negative": "n\u00e1 l\u00e9imeadh siad!"}}, "Passive": {"Affirmative": "l\u00e9imtear!", "Negative": "n\u00e1 l\u00e9imtear!"}}, "pastConti": {"1 Singular": {"Affirmative": "l\u00e9iminn", "Question": "an l\u00e9iminn?", "Negative": "n\u00ed l\u00e9iminn"}, "2 Singular": {"Affirmative": "l\u00e9imte\u00e1", "Question": "an l\u00e9imte\u00e1?", "Negative": "n\u00ed l\u00e9imte\u00e1"}, "3 Singular": {"Male": {"Affirmative": "l\u00e9imeadh s\u00e9", "Question": "an l\u00e9imeadh s\u00e9?", "Negative": "n\u00ed l\u00e9imeadh s\u00e9"}, "Female": {"Affirmative": "l\u00e9imeadh s\u00ed", "Question": "an l\u00e9imeadh s\u00ed?", "Negative": "n\u00ed l\u00e9imeadh s\u00ed"}}, "1 Plural": {"Compressed": {"Affirmative": "l\u00e9imimis", "Question": "an l\u00e9imimis?", "Negative": "n\u00ed l\u00e9imimis"}, "Extended": {"Affirmative": "l\u00e9imeadh muid", "Question": "an l\u00e9imeadh muid?", "Negative": "n\u00ed l\u00e9imeadh muid"}}, "2 Plural": {"Affirmative": "l\u00e9imeadh sibh", "Question": "an l\u00e9imeadh sibh?", "Negative": "n\u00ed l\u00e9imeadh sibh"}, "3 Plural": {"Compressed": {"Affirmative": "l\u00e9imid\u00eds", "Question": "an l\u00e9imid\u00eds?", "Negative": "n\u00ed l\u00e9imid\u00eds"}, "Extended": {"Affirmative": "l\u00e9imeadh siad", "Question": "an l\u00e9imeadh siad?", "Negative": "n\u00ed l\u00e9imeadh siad"}}, "Passive": {"Affirmative": "l\u00e9imt\u00ed", "Question": "an l\u00e9imt\u00ed?", "Negative": "n\u00ed l\u00e9imt\u00ed"}}, "subj": {"1 Singular": {"Affirmative": "go l\u00e9ime m\u00e9", "Negative": "n\u00e1r l\u00e9ime m\u00e9"}, "2 Singular": {"Affirmative": "go l\u00e9ime t\u00fa", "Negative": "n\u00e1r l\u00e9ime t\u00fa"}, "3 Singular": {"Male": {"Affirmative": "go l\u00e9ime s\u00e9", "Negative": "n\u00e1r l\u00e9ime s\u00e9"}, "Female": {"Affirmative": "go l\u00e9ime s\u00ed", "Negative": "n\u00e1r l\u00e9ime s\u00ed"}}, "1 Plural": {"Compressed": {"Affirmative": "go l\u00e9imimid", "Negative": "n\u00e1r l\u00e9imimid"}, "Extended": {"Affirmative": "go l\u00e9ime muid", "Negative": "n\u00e1r l\u00e9ime muid"}}, "2 Plural": {"Affirmative": "go l\u00e9ime sibh", "Negative": "n\u00e1r l\u00e9ime sibh"}, "3 Plural": {"Affirmative": "go l\u00e9ime siad", "Negative": "n\u00e1r l\u00e9ime siad"}, "Passive": {"Affirmative": "go l\u00e9imtear", "Negative": "n\u00e1r l\u00e9imtear"}}, "verbal noun": "l\u00e9im", "verbal adjective": "l\u00e9imthe"}